【裁判字號】    95,訴,1856
【裁判日期】    950921
【裁判案由】    毒品危害防制條例
【裁判全文】
臺灣板橋地方法院刑事判決              95年度訴字第1856號
公  訴  人  臺灣板橋地方法院檢察署檢察官
被      告  乙○○
上列被告因違反毒品危害防制條例案件，經檢察官提起公訴（95
年度偵字第12108號），本院判決如下：
    主  文
乙○○轉讓第二級毒品，處有期徒刑陸月，如易科罰金以銀元參
佰元折算壹日。
    事  實
一、乙○○明知安非他命屬毒品危害防制條例第二條第一項第二
    款所規定之第二級毒品，未經許可不得為運輸、販賣或轉讓
    等行為，竟基於轉讓第二級毒品之犯意，於民國95年5 月7
    日15時許，在其位於台北縣土城市○○路○ 段210 號5 樓之
    住處內，以將第二級毒品安非他命少許放置在吸食器內燒烤
    之方式，無償提供予甲○○施用一次。嗣於95年5 月7 日15
    時30分許，在前揭住處內為警查獲乙○○與甲○○涉有施用
    毒品之犯行（二人施用毒品部分均業經另案聲請觀察勒戒）
    。並扣得乙○○供己用施之第二級毒品安非他命5 包（毛重
    1.7 公克、淨重0.95公克）及吸食器一組等物。
二、案經臺北縣政府警察局板橋分局報請臺灣板橋地方法院檢察
    署檢察官偵查起訴。
    理  由
一、訊據被告乙○○對於上揭時地為警查獲之事實，坦承不諱，
    惟否認有何轉讓第二級毒品予甲○○之犯行，辯稱：扣案之
    安非他命係與甲○○一同出資購買而來，並非無償提供云云
    。惟查：上揭事實，業據證人甲○○於警詢中證稱：我今日
    所吸食之毒品安非他命是乙○○所提供，沒有向任何人購買
    （見95偵字第12108 號卷第19頁）。又於偵查中證稱：安非
    他命是乙○○的，在今年五月七日下許接近二點時我去他家
    ，他問我要不要吸用，當時我受不了他的誘惑就施用了，他
    將毒品放在玻璃瓶內燒烤，我只吸用一口（見同上偵卷第73
    頁背面)。 經核與被告於警詢中自白因與證人甲○○係朋友
    關係，甲○○要吸食毒品，所以才提供給甲○○吸食等語相
    符（見同上偵卷第14頁)。 至證人甲○○於本院審理中翻異
    前供，附和被告說詞證稱安非他命是合資買來的云云，惟渠
    二人就出資金額不僅所供有所歧異，對於聯絡購買安非他命
    之經過，甲○○證稱伊在被告家中等被告去買安非他命，而
    被告則供稱與甲○○二人一同到住處附近拿安非他命云云（
    見本院95年9 月7 日審判筆錄），二人所供亦不一致，足見
    證人嗣後所言顯係卸責迴護之詞，尚難遽予採信。此外，乙
    ○○、甲○○亦分別因施用毒品經裁定送觀察勒戒，有臺灣
    高等法院被告前案紀錄表各一件在卷可稽。並有吸食器一組
    、安非他命五包扣案及臺北縣政府警察局板橋分查獲毒品初
    步鑑驗報告書一份在卷足資佐證，本件事證明確，被告犯行
    洵堪認定，應依法論科。
二、按安非他命係屬毒品危害防制條例第二條第二項第一款所定
    之第二級毒品。核被告所為，係犯毒品危害防制條例第八條
    第二項之轉讓第二級毒品罪。其轉讓前持有第二級毒品之低
    度行為，為轉讓之高度行為所吸收，不另論罪。又本件轉讓
    毒品數量不明，自應為有利被告之認定，認數量未達毒品危
    害防制條例第八條第六項之加重規定。爰審酌被告之素行、
    犯罪之動機、目的、手段、轉讓毒品不僅危害他人健康，更
    影響社會善良風俗，惟轉讓行為僅一次，情節非重及犯罪後
    之態度等一切情狀，量處如主文所示之刑。又按行為後法律
    有變更者，適用行為時之法律，但行為後之法律有利於行為
    人者，適用最有利於行為人之法律，現行刑法第二條第一項
    訂有明文。而刑法第四十一條第一項前段有關易科罰金折算
    標準之規定，九十五年七月一日起施行之新刑法修正為：「
    犯最重本刑為五年以下有期徒刑以下之刑之罪，而受六個月
    以下有期徒刑或拘役之宣告者，得以新臺幣一千元、二千元
    或三千元折算一日，易科罰金。」而依修正前同條項規定（
    「得以一元以上三元以下折算一日，易科罰金」）及修正前
    罰金罰鍰提高標準條例第二條（現已刪除）規定，就其原定
    數額提高為一百倍折算一日，則係以銀元一百元、二百元、
    三百元折算一日，經折算為新臺幣幣值後，以新臺幣三百元
    、六百元、九百元折算一日。是比較修正前後之易科罰金折
    算標準，自以行為時即修正前之規定，較有利於被告。是爰
    依修正前刑法第四十一條第一項前段、罰金罰鍰提高標準條
    第二條，併諭知易科罰金之折算標準。
三、又本件被告係將安非他命少許置放在吸食器後，提供給甲○
    ○施用一次，是扣案之安非他命五包及吸食器一組，乃被告
    供己施用之毒品及工具，與本件轉讓毒品犯行無涉，自非本
    案所應宣告沒收或諭知銷燬之物，應予敘明。
據上論斷，應依刑事訴訟法第二百九十九條第一項前段，毒品危
害防制條例第八條第二項，刑法第二條第一項前段、第十一條、
修正前第四十一條第一項前段，修正前罰金罰鍰提高標準條例第
二條，判決如主文。
本案經檢察官張瑞娟到庭執行職務。
中    華    民    國    95    年    9     月    21    日
                    刑事第七庭  審判長法  官  胡堅勤
                                      法  官  王瑜玲
                                      法  官  李君豪
以上正本證明與原本無異。
如不服本判決，應於判決送達後10日內，向本院提出上訴狀。
                                      書記官  蕭汝芳
中    華    民    國    95    年    9     月    22    日
附錄本案所犯法條全文：
毒品危害防制條例第8 條：
轉讓第一級毒品者，處1 年以上7 年以下有期徒刑，得併科新臺
幣1 百萬元以下罰金。
轉讓第二級毒品者，處6 月以上5 年以下有期徒刑，得併科新臺
幣70萬元以下罰金。
轉讓第三級毒品者，處3 年以下有期徒刑，得併科新臺幣30萬元
以下罰金。
轉讓第四級毒品者，處1 年以下有期徒刑，得併科新臺幣10萬元
以下罰金。
前四項之未遂犯罰之。
轉讓毒品達一定數量者，加重其刑至二分之一，其標準由行政院
定之。


司法院資訊處製作；財團法人民間司法改革基金會備份。
